最　高　行　政　法　院　判　決
　　　　　　　　　　　　　　　　　　 96年度判字第01430號
上　訴　人　燁興企業股份有限公司
代　表　人　甲○○
訴訟代理人　周銀來會計師
被 上訴 人　財政部臺灣省南區國稅局
代　表　人　何瑞芳
上列當事人間因營利事業所得稅事件，上訴人對於中華民國94年
12月30日高雄高等行政法院94年度訴字第676號判決，提起上訴
，本院判決如下：
　　主  文
上訴駁回。
上訴審訴訟費用由上訴人負擔。
　　理  由
一、緣上訴人民國（下同）90年度營利事業所得稅結算申報，原
    列報利息支出新臺幣（下同）794,717,570元，被上訴人初
    查以其帳列長期土地投資高雄市○○區○○段三小段295、2
    95-4、295-5、295-6地號等4筆土地（下稱系爭土地）及高
    雄縣大社鄉○○○段135-11、135-12、135-17、135-21、13
    5-25地號等5筆土地共2,886,257,925元非屬固定資產，乃依
    行為時營利事業所得稅查核準則（下稱查核準則）第97條第
    9款規定，就上開土地帳列金額，按其90年度平均借款年利
    率6.05％，設算利息174,618,604元轉列遞延費用，自利息
    支出項下減除，核定利息支出620,098,966元。上訴人不服
    ，申經復查結果，獲追認高雄縣大社鄉○○○段135-11、13
    5-12、135-17、135-21及135-25地號等5筆土地借款利息支
    出6,584,984元，其餘仍予維持。上訴人仍表不服，就系爭
    高雄市○○區○○段三小段295、295-4、295-5及295-6地號
    等4筆土地設算利息轉列遞延費用168,033,620元部分，提起
    訴願，亦遭駁回，遂提起本件行政訴訟。
二、上訴人在原審起訴主張：依商業會計處理準則第17條規定可
    知，固定資產其持有用途須為營業上使用之資產，上訴人購
    入系爭土地辦理過戶後，自始取得該項資產即為建設固定資
    產供租，因地目變更期間延宕，會計師查核簽證將其重分類
    至長期投資項下，惟依使用計畫乃屬固定資產之性質，上訴
    人雖因會計師重分類未帳列為固定資產，但事實上已積極為
    相關無形建設開發之計畫，並無出售之意圖，所以遲至89年
    度尚未為有形之建設，乃因高雄市政府之審議遲遲未通過所
    致，實不可歸責於上訴人，更不應據高雄市政府未通過變更
    案致上訴人無法動工之原因，而推論認定上訴人持有系爭土
    地為非供營業上使用之固定資產之結論。且系爭土地確已經
    內政部都市計畫委員會於91年8月核定在案，適足以證明上
    訴人購入系爭土地，確係用於特定商業專用區專案開發計畫
    商務營運用之土地。又上訴人取得系爭土地後即積極辦理土
    地變更事宜，然高雄市政府審查都市變更計畫過程延宕多時
    ，其時程前後達10年期間，實非屬上訴人可「已為評估考量
    」之合理期限。退步言之，未能開始建築工程之建設，亦不
    可歸責於上訴人，實乃土地法之限制所致。且都市計畫土地
    使用規定，倘系爭土地使用目的未變更，上訴人自不得自行
    為非規定目的之建設。然上訴人遵守土地法之公法規定，反
    遭稅務機關不利之處分，顯因2公法之法令衝突，致陷上訴
    人於稅法認定上之不利益，此顯然違背上訴人對土地法及市
    政府行政行為之信賴保護。又87年3月1日修訂之查核準則第
    97條第9款前段，其修訂緣由乃80年間營利事業購買農地因
    土地法之限制，無法辦理過戶，縱使土地實際上已交付營利
    事業使用，因未能辦理過戶而遭稽徵機關依財政部72年11月
    29日臺財稅第38461號函之規定，無限期將購買土地之利息
    支出資本化，喪失所得稅法第24條衡量所得能力之基本精神
    ，乃予以修正上揭準則，並廢棄上開財政部72年函釋之規定
    ，准許營利事業於公法上規定互有矛盾時，基於衡量實際所
    得及實質課稅之精神，得對購買土地之利息支出不再予以資
    本化。本件上訴人購買之系爭土地雖與上述情況有異，但利
    息遭被上訴人調整，實源於土地法規定之限制，同為公法規
    範之相互矛盾所致，與上揭查核準則修訂之緣由並無二致。
    被上訴人否准上訴人列報利息支出，實有違平等原則。至查
    核準則第97條第9款但書之立法意旨，係配合財務會計「收
    入成本配合原則」，期能於土地出售時，正確計算土地處分
    利得，達到「收入成本配合原則」。惟系爭土地並非以出售
    為目的，純係供商務營運或招商之大樓用地，如同製造業建
    造廠房用之土地，兩者均係屬供營運用之土地，自無查核準
    則第97條第9款規定之適用。次依查核準則第2條及第97條第
    9款規定可知，系爭土地之利息支出，即應優先適用上揭準
    則之規定，即購入固定資產之土地於過戶後，依照同準則第
    97條第9款之規定，其利息費用即可為當年度費用支出，足
    見固定資產之土地過戶後之利息支出列為當年度費用為上揭
    準則所明定，縱有學理上不同規範之作法，上訴人仍依上揭
    準則之規定而為之，且上揭準則第97條之規範，購入固定資
    產之土地資本支出之停止時點為完成過戶及交付使用，而非
    財務會計準則公報之建物建造持續期間均資本化，被上訴人
    引用財務會計準則公報第3號－利息資本化會計處理準則之
    規定，顯然違背上揭查核準則第2條及第97條之規定，縱上
    揭準則對上訴人有其法律上之利益，亦為法所不禁。再者，
    上訴人自購入系爭土地後，原即積極從事開發，自82年迄88
    年各年度本應依查核準則第97條第9款之規定，將其利息支
    出列入各當年度費用，錯誤適用財務會計準則公報第3號之
    規定，誤將利息費用予以資本化。然而開發案延宕多年，至
    89年仍遲遲不知何年月始能開工，已無積極性可言，依財政
    部73年11月9日財政（73）臺財證（一）第3152號函規定即
    應停止利息資本化。而系爭土地原始成本1,705,999,398元
    ，其相關利息資本化金額自82年起至91年度止已累積至1,48
    6,738,650元，佔土地原始成本87.15%，雖上訴人積極進行
    土地之重整與興建之前置作業，然預估商務大樓興建完成，
    尚需時日，則屆時利息資本化利息將遠大於土地之原始成本
    。於此當時，財政部證券暨期貨管理委員會（下稱證期會，
    現為行政院金融監督管理委員會證券期貨局）審議上訴人財
    務報表時，認以上訴人該項資產已完成過戶手續，要求其相
    關利息支出應認列為當期費用，不得資本化或遞延，以免膨
    脹資產價值，雖經上訴人之簽證會計師於89年1月26日具函
    向該委員會說明，卻未蒙接受。因之，上訴人即自89年度起
    ，遵奉主管機關之指示，不再將系爭之利息支出轉列遞延費
    用，而作當期費用，並於當年度財務報表由會計師查核簽證
    揭露說明：「六、3.主要係因本期借款增加及龍華段之營建
    土地本期尚處變更地目階段，故暫停利息資本化，致利息費
    用增加。」，上訴人自此每年定期將財務報表呈送證期會審
    查，並未接獲通知糾正，足證上訴人停止利息資本化於法有
    據。被上訴人及訴願決定機關與證期會同為財政部體系之機
    關，對於同一事實之認定實不宜有不同之結論與規範。復依
    財團法人中華民國會計研究發展基金會88年10月8日（88）
    基秘字第171號發布有關利息資本化疑義之解釋函內容，營
    建個案固應依財務會計準則公報第3號－利息資本化會計處
    理準則之規定，須予利息資本化，惟該函但書仍規定，非屬
    建造資產所需之合理期間，即應停止利息之資本化。上訴人
    購入系爭土地之開發案自82年至88年止已延宕7年未能進行
    ，由原積極開發迫於消極等待，所進行之時間依一般常理已
    逾建造資產之合理期間，當可依上開解釋函但書規定，即應
    停止利息資本化。然被上訴人與訴願決定機關始終未正視該
    事實予以審酌，顯然違反行政程序法第9條規定。復觀之查
    核準則第97條第9款，與財務會計準則公報第3號對利息支出
    應資本化之處理原則本無二致，現財務會計之處理於實際合
    理情況下，既有其例外規定，稅捐稽徵亦應對照財政部廢棄
    72年11月29日臺財稅第38461號函之課稅精神，不再將系爭
    之購買土地利息支出予以資本化，以符實質課稅原則。是以
    系爭土地，不論從其自始即本於供作特定商業專用區專案開
    發計畫商務大樓營運之初衷，並其結果也已經主管機關審議
    核定通過在案。或從財務會計帳務處理之角度，或從稅法之
    角度而言，均符合查核準則第97條第9款「借款利息可作費
    用列支」之要件。另被上訴人予以調整利息支出轉列遞延費
    用，亦應以上訴人持有高雄市○○段土地90年度期初帳面價
    值2,769,560,313元計算，原核定以期末帳面價值2,777,415
    ,203元計算，亦顯然不合理。為此求為撤銷原處分及訴願決
    定關於系爭土地設算利息調整轉列遞延費用部分之判決等語
    。
三、被上訴人則以：依商業會計法第60條第1項規定，營利事業
    得列為費用減除之利息，應能與營業收入相配合之利息為限
    ，營利事業購買非屬固定資產之土地，蓋土地交易所得免徵
    所得稅，基於收入與成本費用配合原則，應使免稅收入與其
    相關成本費用配合，以維租稅公平，其支付之利息係為投資
    土地之成本，故查核準則第97條第9款規定，非屬固定資產
    之土地，其借款利息應以遞延費用列帳，於土地出售時，作
    為其收入之減項，係基於收入與成本費用配合原則。又依商
    業會計處理準則第17條第1項規定，所謂固定資產首需具備
    「供營業上使用」之要件。惟查本件系爭土地上訴人於82年
    7月28日取得，迄今仍未供營業上使用，為上訴人所不爭，
    是非屬固定資產甚明。次查，都市計畫變更有其規定程序，
    基於高雄市政府之立場需就整體計畫作通盤考量，且上訴人
    於購買系爭土地前，業已得知土地原使用分區為工業區，即
    上訴人購買系爭土地之終極目的與系爭土地原有之使用目的
    不同甚明，是有關土地使用目的之變更程序、可行性、相關
    時程及財務規劃，上訴人必於取得系爭土地時已為評估考量
    ，故其一再主張係高雄市政府於土地變更案審查過程延宕多
    時，致其無法動工興建，實不可歸責於上訴人乙節，顯不足
    採；故亦無上訴人所稱其因遵守土地法規定，即未於土地地
    目變更前，自行進行開發建設，致遭稅務機關不利之處分，
    顯然違背其對土地法上市政府行政行為之信賴保護原則之情
    事。另查本件系爭土地非屬農業用地，且上訴人亦於82年7
    月28日完成過戶手續，是財政部87年3月1日修訂查核準則第
    97條第9款規定增列「或交付使用」之修正緣由與本件無涉
    ；又如前述，蓋土地交易所得免徵所得稅，基於收入與成本
    費用配合原則，應使免稅收入與其相關成本費用配合，以維
    租稅公平，故查核準則第97條第9款規定，營利事業購買非
    屬固定資產之土地，其借款利息應以遞延費用列帳，於土地
    出售時，作為其收入之減項，係基於收入與成本費用配合原
    則，並無上訴人所主張違反平等原則之情事。又本件被上訴
    人係以上訴人於82年7月28日即取得系爭土地，迄今仍未供
    營業上使用，顯非屬固定資產，乃依查核準則第97條第9款
    但書規定，就系爭土地帳列金額2,777,415,203元，按其90
    年度平均借款年利率6.05%，設算利息168,033,620元轉列遞
    延費用，自利息支出項下減除。而非係依據財務會計準則公
    報第3號－利息資本化會計處理準則，予以設算利息，上訴
    人對此顯有所誤解。再者，被上訴人與證期會雖同為行政機
    關，然其行政目的不同，按被上訴人為稅捐稽徵機關，有關
    稅捐之稽徵、查核應依稅捐稽徵法、所得稅法及相關稅法規
    定辦理，此於查核準則第2條第1項及第2項規定已揭示甚明
    ，又被上訴人既為行政機關，自當「依法行政」，是上訴人
    主張被上訴人、訴願決定機關及證期會同為財政部體系之機
    關，對同一事實之認定不宜有不同之結論等語，洵不足採。
    綜上，被上訴人就系爭土地帳列金額2,777,415,203元，設
    算利息168,033,620元轉列遞延費用，自利息支出項下減除
    ，並無不合等語，資為抗辯。
四、原審斟酌全辯論意旨及調查證據之結果，以：依商業會計處
    理準則第17條規定可知，所謂固定資產首須具備「供營業上
    使用」之要件，至持有之目的及使用之年限則為供營業上使
    用外，另須具備之要件，並非「非以出售為目的」之持有一
    定年限之有形資產即屬此準則所稱之固定資產；況依查核準
    則第2條第1、2項規定，財務報表與稅務申報因其本質上及
    目的上之差異，而會有所謂時間性差異與永久性差異之存在
    。而關於固定資產利息資本化或作為遞延費用之問題，查核
    準則第97條第9款既已有明確之規定，此規定又與所得稅法
    規定不相違背而得予援用，故本件關於利息作為遞延費用之
    爭議，自應以該款規定作為解釋之基準；而依查核準則第97
    條第9款規定可知，依收入費用配合原則，於土地尚未供營
    業使用前，皆非屬固定資產，其因此所投入之相關成本皆非
    得以之作為當期費用予以認列，必須遞延至土地出賣時，始
    可以之作為收入之減項而認列；反之，若該土地已供營業使
    用，基於收入之一部係由使用土地得來，故相關之借款利息
    則應認係為獲得該收入而投入，依配合原則自當予以認列。
    故上訴人主張資產既非以出售為目的，而係供日後開發建設
    營運之用，屬固定資產云云，顯有誤會，不足採取。次按都
    市計畫係由主管機關考量都市整體生活之經濟、交通、衛生
    、保安、國防、文教、康樂等重要設施現在及既往情況，作
    有計畫之發展，其變更與否事涉公益，尤須宏觀之考量，自
    非僅以區域內單一或少數所有權人之利益為區內土地地目應
    否變更之觀點，是上訴人主張高雄市政府遲未通過其變更系
    爭土地目之申請，其責任在高雄市政府云云，自非可採。系
    爭土地自上訴人82年間購入時即為工業區用地，為上訴人所
    是認，則工業區土地不能作為商業使用，自為上訴人所明知
    ，因此，即便上訴人購入系爭土地有供日後作為商業發展使
    用之計畫屬實，但於土地使用分區變更以前，此無非上訴人
    之主觀期待，其地目未變更，仍應受工業區使用限制之規範
    ，自不待言；又系爭土地自購入迄今一直保持其素地面貌未
    予使用，並該土地原帳列流動資產之營建土地項下，嗣後則
    改列長期投資項下等情，為上訴人所自陳，並有上訴人函送
    被上訴人之說明、資產負債表、財務報表附註等資料附原審
    卷及原處分卷可稽，足見系爭土地不僅上訴人未將之列為固
    定資產，客觀上亦未供營業使用，則系爭土地非屬固定資產
    ，自堪認定。又查核準則第97條第9款所謂固定資產並非僅
    以該資產為非供出售唯一要件，尚須以供營業使用為必要，
    系爭土地能否變更為商業用地，如前所述，僅為上訴人購入
    系爭土地之主觀期待，縱令上訴人為實現其期待而有申請變
    更地目之作為，然系爭土地於購入後實質上既長期閒置不用
    ，仍非查核準則第97條第9款所稱之固定資產，是依前述收
    入與費用配合原則暨查核準則第97條第9款規定，系爭土地
    借款之利息支出應作為遞延費用而不得作為當年度費用列報
    。又查所謂利息資本化係將利息支出作為成本之一部分，而
    本件之爭執係系爭利息支出究應作為當年度費用列報或將之
    遞延作為遞延費用，於土地出售時，作為其收入之減項；而
    利息資本化與作為遞延費用就營利事業所得之計算，最後之
    結果雖然相同，但於會計處理及營利事業所得上之評價則不
    相同，蓋利息資本化，係屬於應否列為「成本」之評斷，至
    於應否將費用予以遞延作為遞延費用，則係本於收入與費用
    配合之原則而來，亦即上訴人所引據之前述財務報告編製準
    則等資料係本於財務會計穩健原則就財務會計上應否將利息
    列為成本之說明，核與本件係於稅務申報上究應作為當年度
    費用列報或將之遞延作為遞延費用之爭執不同，故上訴人引
    據與本件之爭執無涉之上述利息應否資本化之財務會計原則
    ，主張本件與該公報之情形不合，故不應為利息資本化云云
    ，顯無足採；況依前述查核準則第2條規定，關於本件營利
    事業所得稅之調查、審核仍應適用查核準則第97條第9款規
    定，故上訴人援引財務會計準則公報等關於「利息資本化會
    計準則」相關規定，主張原處分違法云云，當屬誤會，不足
    採取。另所謂量能課稅係基於課稅公平原則而來，即課稅基
    於平等原則，其衡量標準為個人之負擔能力，而非依國家對
    國民之利益；至上訴人所舉其因土地法規之限制而不能就系
    爭土地為實質之開發營運云云，核與是否量能課稅無關，故
    上訴人據此為爭執，自無可採。末查上訴人之簽證會計師於
    92年9月1日提出於被上訴人之補充說明六即載明上訴人90年
    度申報長期土地投資2,886,257,925元分別為龍華段土地2,7
    77,415,203元，可知被上訴人就系爭土地帳列金額2,777,41
    5,203元，按其90年度平均借款年利率6.05%設算利息168,03
    3,620元轉列遞延費用，自利息支出項下減除，並無不合。
    綜上所述，上訴人之主張既不足採，其自82年間購置系爭土
    地，然迄90年度仍閒置未用，基於收入與費用配合原則，上
    訴人支付系爭土地之利息支出自不得列為當期費用，而被上
    訴人依據查核準則第97條第9款規定設算利息168,033,620元
    列為遞延費用，自利息項下減除，於法並無違誤，訴願決定
    遞予維持，亦無不合等由，而駁回上訴人在原審之訴。
五、上訴意旨略謂：查上訴人購入系爭土地辦理過戶後，自始即
    確定其使用目的為將來營業上使用，已積極為相關無形建設
    開發之計畫，持有1年以上，並無出售之意圖。因地目變更
    期間延宕，會計師查核簽證將其重分類至長期投資項下，雖
    未帳列為固定資產，惟系爭土地其作為特定商業專用區專案
    開發計畫商務營運之目的，自始未變，且經地方主管機關高
    雄市政府與中央主管機關內政部都市計畫委員會陸續於90年
    12月及91年8月審議通過及核定本申請案之結果，依前開商
    業會計處理準則第17條之規定及其說明，可知系爭土地乃屬
    固定資產之性質，原判決未深究查核準則第97條第9款及商
    業會計處理準則第17條之規定之涵義，認系爭土地於購入後
    實質上既未能完成地目變更而長期閒置不用，非屬固定資產
    ，未能正視上訴人實際持有情形及意圖，主觀認定系爭土地
    迄今仍未供營業上使用，而漠視系爭土地實質上已為上訴人
    之固定資產，用法顯然有誤。次查，上訴人擬定系爭土地之
    開發營運計畫，勢必多年始能開發完成，相關之借款利息陸
    續產生，依原判決見解，其開發期間，依收入費用配合原則
    ，系爭土地並無收入，相關之借款利息必須遞延，不得於當
    期認列，待開發完成後方得開始認列。然而一旦開發完成後
    ，上訴人並不出售土地，則豈非將發生開發期間之相關借款
    利息長期不斷遞延。上訴人係股票上市公司，以永續經營為
    宗旨，則該遞延費用可能永不得沖轉認列費用，而造成上訴
    人於課稅稽徵上產生虛盈實虧，卻必須繳稅之失真現象，實
    有違量能課稅原則。原判決未能考量上訴人之實務狀況，於
    本件仍援用「收入費用配合原則」作成判決，使上訴人增加
    稅務負擔，顯不合理。另查原判決所援用商業會計法第41條
    之規定，即為資產「利息資本化」之規定，可見上訴人所引
    據財務報告編製準則等資料對應否將利息作為成本之說明，
    應屬正確，否則原審即有判決理由矛盾之違誤。又依財務會
    計準則公報第3號利息資本化會計處理準則第4段規定，凡土
    地未建造，僅開發後即逕行出售，始將資本化之利息作為該
    土地之成本；若未進行開發或建造工作，則不得將購置土地
    之利息資本化。原判決既認系爭土地一直保持其素地面貌未
    予使用，而長期閒置不用，應屬未開發，即不得將購置土地
    之利息資本化，顯見原判決顯有違誤。為此請求廢棄原判決
    ，撤銷訴願決定、復查決定及原處分關於系爭高雄市○○段
    土地設算利息調整轉列遞延費用部分等語。
六、本院查：（一）、按「營利事業所得之計算，以其本年度收
    入總額減除各項成本費用、損失及稅捐後之純益額為所得額
    。」為所得稅法第24條第1項所明定。次按「購買土地之借
    款利息，應列為資本支出，經辦妥過戶手續或交付使用後之
    借款利息，可作費用列支。但非屬固定資產之土地，其借款
    利息以遞延費用列帳，於土地出售時，作為其收入之減項。
    」查核準則第97條第9款亦定有明文。復按「．．．二、依
    據查核準則第97條第9款之規定，營利事業購置非屬固定資
    產之土地，其借款利息應列為資本支出，經辦妥過戶手續後
    之借款利息，應以遞延費用列帳，於土地出售時，作為其收
    入之減項．．．。」財政部86年7月24日臺財稅第861908054
    號函釋有案。上開函釋，係財政部基於職權所為釋示，符合
    所得稅法及查核準則等規定意旨，且未逾越法律規定，自可
    適用。（二）、本件上訴人90年度營利事業所得稅結算申報
    ，原列報利息支出794,717,570元，被上訴人初查以其帳列
    長期土地投資系爭高雄市○○區○○段土地及高雄縣大社鄉
    ○○○段135-11、135-12、135-17、135-21、135-25地號等
    5筆土地共2,886,257,925元，非屬固定資產，乃依查核準則
    第97條第9款但書規定，就上開土地帳列金額，按其90年度
    平均借款年利率6.05％，設算利息174,618,604元轉列遞延
    費用，自利息支出項下減除，核定利息支出620,098,966元
    ，復查時獲追認高雄縣大社鄉○○○段135-11、135-12、13
    5-17、135-21及135-25地號等5筆土地借款利息支出6,584,9
    84元，其餘未獲變更，上訴人就系爭高雄市○○區○○段土
    地設算利息轉列遞延費用168,033,620元部分仍表不服，循
    序提起訴願及行政訴訟。查系爭土地自上訴人82年7月間購
    入時即為工業區用地，工業區土地不能作為商業使用，為上
    訴人所明知，系爭土地自購入迄今一直保持其素地面貌未予
    使用，該土地上訴人原帳列為流動資產之營建土地項下，嗣
    後則改列長期投資項下等情，為上訴人所自陳，並有上訴人
    函送被上訴人之說明、資產負債表、財務報表附註等資料附
    原審卷及原處分卷可稽，足見系爭土地不僅上訴人未將之列
    為固定資產，客觀上亦未供營業使用，則系爭土地非屬固定
    資產，自堪認定。又查核準則第97條第9款所謂固定資產，
    並非僅以該資產非供出售為唯一要件，尚須以供營業使用為
    必要，系爭土地於購入後實質上既長期閒置未供營業使用，
    自非查核準則第97條第9款所稱之固定資產，依前揭規定及
    收入與費用配合原則，系爭土地借款之利息支出應作為遞延
    費用而不得作為當年度費用列報。又所謂利息資本化係將利
    息支出作為成本之一部分，而本件之爭執為系爭利息支出究
    應作為當年度費用列報或將之遞延作為遞延費用，於土地出
    售時，作為其收入之減項；而利息資本化與作為遞延費用就
    營利事業所得之計算，最後之結果雖然相同，但於會計處理
    及營利事業所得上之評價則不相同，蓋利息資本化，係屬於
    應否列為「成本」之評斷，至於應否將費用予以遞延作為遞
    延費用，則係本於收入與費用配合之原則而來，上訴人所引
    據之財務報告編製準則等資料係本於財務會計穩健原則就財
    務會計上應否將利息列為成本之說明，核與本件係關於稅務
    申報上究應作為當年度費用列報或將之遞延作為遞延費用之
    爭執不同，上訴人主張本件不應為利息資本化云云，顯無足
    採；況依查核準則第2條規定，關於營利事業所得稅之調查
    、審核等，應適用查核準則第97條第9款規定，故上訴人援
    引財務會計準則公報關於「利息資本化會計準則」相關規定
    ，主張原處分違法云云，亦屬誤會。從而被上訴人就上訴人
    系爭4筆土地帳列長期投資金額2,777,415,203元，按其90年
    度平均借款年利率6.05%，設算利息轉列遞延費用168,033,6
    20元，自利息支出項下淢除，核無不合，與量能課稅原則亦
    無牴觸。經核原判決認原處分，並無違誤，訴願決定駁回，
    亦無不合，維持原處分及訴願決定，並對上訴人在原審之主
    張如何不足採之論據取捨等，均已詳為論斷，而駁回上訴人
    在原審之訴，並無判決不適用法規或適用不當及判決不備理
    由、理由矛盾等違背法令情事，其所適用之法規與該案應適
    用之現行法規並無違背，與解釋判例，亦無牴觸，並無所謂
    原判決有違背法令之情形；又證據之取捨與當事人所希冀者
    不同，致其事實之認定亦異於該當事人之主張者，不得謂為
    原判決有違背法令之情形。上訴人對於業經原判決詳予論述
    不採之事由再予爭執，核屬法律上見解之歧異，要難謂為原
    判決有違背法令之情形。此外，都市計畫係由主管機關就都
    市整體情況，作有計畫之發展，其變更與否事涉公益，須為
    宏觀之通盤考量，非僅以單一或少數人之利益為考量觀點，
    是上訴人主張其系爭土地延宕未使用，係高雄市政府遲未通
    過變更系爭土地使用之限制，其責任在高雄市政府云云，自
    非可採。又被上訴人為稅捐稽徵機關，有關營利事業所得稅
    之調查、審核應依稅捐稽徵法、所得稅法及查核準則等相關
    稅法規定辦理，此於前揭查核準則第2條第1、2項規定甚明
    ，上訴人辦理營利事業所得稅結算申報，其帳載事項與上開
    稅法規定未符者，均應於申報書內自行調整，如未自行調整
    ，被上訴人審核時應依法予以調整，上訴人尚難以證期會因
    不同行政目的之指示，而解免被上訴人審核時應依前揭查核
    準則等相關稅法規定，將上訴人系爭土地帳列金額設算利息
    調整轉列遞延費用。本件上訴論旨，仍執前詞，指摘原判決
    違誤，求予廢棄，難認有理由，應予駁回。
七、據上論結，本件上訴為無理由，依行政訴訟法第255條第1項
    、第98條第3項前段，判決如主文。
中　　華　　民　　國　　96　　年　　8　　 月　　10　　日
                  第五庭審判長法  官　林　茂　權
                              法  官  鄭　小  康
                              法  官  鄭　忠　仁
                              法  官　黃　本　仁
                              法  官　吳　東　都
以  上  正  本  證  明  與  原  本  無  異
中　　華　　民　　國　　96　　年　　8　　 月　　10　　日
　　　　　　　　　　　　　　　書記官　彭　秀　玲
